臺灣新北地方法院刑事判決
111年度審易字第374號
公  訴  人  臺灣新北地方檢察署檢察官
被      告  李志賢


上列被告因竊盜案件，經檢察官提起公訴（110年度偵字第47730
號），因被告於本院準備程序中為有罪之陳述，本院告知被告簡
式審判程序之旨，並聽取當事人之意見後，經本院裁定進行簡式
審判程序，判決如下：
    主  文
李志賢犯攜帶兇器竊盜罪，處有期徒刑陸月，如易科罰金，以新
臺幣壹仟元折算壹日。扣案之油壓剪、美工刀各壹把、麻布袋肆
個、手套壹副、手電筒壹個、束帶拾條均沒收。
    事實及理由
一、本件犯罪事實及證據，除犯罪事實欄一第5行「易科罰金執
    行完畢」以下補充「（於本案構成累犯）」、證據清單編號
    4證據名稱「及現場照片7張」補充、更正為「、現場及扣案
    物品照片7張」，另證據部分補充「被告李志賢於本院訊問
    、準備程序及審理中之自白」外，均引用如附件檢察官起訴
    書之記載。
二、按刑法第321條第1 項第3 款之攜帶兇器竊盜罪，係以行為
    人攜帶兇器竊盜為其加重條件，此所謂兇器，其種類並無限
    制，凡客觀上足對人之生命、身體、安全構成威脅，具有危
    險性之兇器均屬之，且祇須行竊時攜帶此種具有危險性之兇
    器為已足，並不以攜帶之初有行兇之意圖為必要，最高法院
    79年台上字第5253號判例意旨可資參照。查被告所攜帶之油
    壓剪、美工刀各1把，為金屬材質，質地堅硬，刀鋒銳利，
    如持以攻擊人身，顯對於人之生命、身體、安全構成威脅而
    具有危險性，係屬兇器無訛。
三、核被告所為，係犯刑法第321 條第1 項第3 款之攜帶兇器竊
    盜罪。又被告有如起訴書所載之刑事科刑及執行情形，業經
    公訴檢察官於本院審理中提出臺灣新北地方檢察署107年度
    執更字第3865號執行卷全卷為佐，並有臺灣高等法院被告前
    案紀錄表1 份在卷可考，其於受有期徒刑之執行完畢後，5 
    年以內故意再犯本件有期徒刑以上之罪，固為累犯，惟依司
    法院釋字第775 號解釋意旨，為避免發生罪刑不相當之情形
    ，法院應就個案裁量是否加重最低本刑，茲考量被告構成累
    犯之犯罪紀錄為施用毒品罪，與本案罪名、犯罪類型並非相
    同，因認本案若依刑法第47條累犯之規定加重其刑，將致罪
    刑不相當，爰不予加重其刑。
四、爰審酌被告不思自食其力賺取所需，所為損及他人財產法益
    ，亦危害社會治安，實有不該，兼衡其素行不佳、犯罪之動
    機、目的、手段、所竊取財物之價值、竊得之電線已發還告
    訴人、於警詢中自陳國中肄業之智識程度、現從事鐵工，家
    中尚有父母賴其扶養照顧、於偵、審程序始終坦承犯行之犯
    後態度等一切情狀，量處如主文所示之刑，並諭知易科罰金
    之折算標準，以資懲儆。
五、查本件被告竊盜犯行之犯罪所得為電纜線2條、廢棄電線6條
    ，業已發還告訴人，有贓物認領保管單1 份在卷可佐，依刑
    法第38條之1 第5 項之規定，自毋庸宣告沒收或追徵。另扣
    案之油壓剪、美工刀各1把、麻布袋4個、手套1副、手電筒1
    個及束帶10條，均為被告所有，分別為上開竊盜犯行時攜帶
    在身之兇器及預備之物，此據被告於本院審理時供明在卷，
    爰均依刑法第38條第2 項前段規定併予宣告沒收。
據上論斷，應依刑事訴訟法第273 條之1 第1 項、第299 條第1
項前段、第310 條之2 、第454 條第2 項，刑法第321 條第1 項
第3 款、第41條第1項前段、第38條第2項前段，刑法施行法第1
條之1第1項，判決如主文。
本案經檢察官曾開源提起公訴，檢察官盧祐涵到庭執行職務。
中　　華　　民　　國　　111 　年　　5 　　月　　27　　日
                  刑事第二十三庭  法  官  劉安榕
上列正本證明與原本無異。
如不服本判決應於收受判決後20日內向本院提出上訴書狀，並應
敘述具體理由。其未敘述上訴理由者，應於上訴期間屆滿後20日
內向本院補提理由書（均須按他造當事人之人數附繕本）「切勿
逕送上級法院」。
                                  書記官  陳宥伶
中　　華　　民　　國　　111 　年　　5 　　月　　27　　日
附錄本案論罪科刑所引法條全文：
中華民國刑法第321條
犯前條第 1 項、第 2 項之罪而有下列情形之一者，處 6 月以
上 5 年以下有期徒刑，得併科 50 萬元以下罰金：
一、侵入住宅或有人居住之建築物、船艦或隱匿其內而犯之。
二、毀越門窗、牆垣或其他安全設備而犯之。
三、攜帶兇器而犯之。
四、結夥三人以上而犯之。
五、乘火災、水災或其他災害之際而犯之。
六、在車站、港埠、航空站或其他供水、陸、空公眾運輸之舟、
    車、航空機內而犯之。
前項之未遂犯罰之。
附件
臺灣新北地方檢察署檢察官起訴書
                                    110年度偵字第47730號
　　被　　　告　李志賢　男　44歲（民國00年0月00日生）
　　　　　　　　　　　　住新北市○○區○○街00巷0號5樓
　　　　　　　　　　　　國民身分證統一編號：Z000000000號
上列被告因竊盜案件，已經偵查終結，認應該提起公訴，茲將犯
罪事實及證據並所犯法條分敘如下：
　　　　犯罪事實
一、李志賢前因施用毒品案件，分別經臺灣新北地方法院以106年度
    簡字第6967號、106年度簡字第7071號、106年度簡字第8041號、
    107年度簡字第239號判決分別判處有期徒刑2月、4月、2月、5
    月確定，並經同法院裁定定應執行有期徒刑10月確定，於民
    國107年10月17日易科罰金執行完畢。仍不知悔改，復意圖為自己不
    法之所有，基於竊盜之犯意，於110年11月3日0時20分許，在
    李綠清位於新北市○○區○○○0段00號經營之忝佑金屬企業有限公司
    回收場內，持客觀上足以對人之生命、身體、安全構成威脅
    ，可為兇器使用之油壓剪、美工刀等工具剪斷電線，竊取李綠
    清所有之電纜線2條及廢棄電線6條（共價值約新臺幣4,300
    元）得手。嗣於110年11月3日0時29分許，李志賢正欲離去時，
    為留守員工簡秋松發覺並報警，經警據報到場，扣得電纜線2
    條（已發還）、廢棄電線6條（已發還）、油壓剪1支、麻布
    袋4個、手套1雙、美工刀1把、手電筒1支及束帶10條等物。
二、案經李綠清訴由新北市政府警察局樹林分局報告偵辦。
　　　　證據並所犯法條
一、證據清單及待證事實：
編號 證  據  名  稱 待  證  事  實 1 被告李志賢於警詢及偵查中之自白 被告坦承於上揭時、地，持油壓剪、美工刀等工具，竊取告訴人所有之電纜線2條及廢棄電線6條之事實。 2 證人即告訴人李綠清於警詢中之證述 證明被告於上揭時、地，持油壓剪、美工刀等工具，竊取告訴人所有之電纜線2條及廢棄電線6條，即為留守之證人簡秋松發現並報警處理之事實。 3 證人簡秋松於警詢之證述 證明被告於上揭時、地，持油壓剪、美工刀等工具，竊取告訴人所有之電纜線2條及廢棄電線6條，即為留守之告訴人及證人簡秋松發現並報警處理之事實。 4 現場監視器錄影翻拍畫面4張及現場照片7張 被告於上揭時、地，持油壓剪、美工刀等工具，竊取告訴人所有之電纜線2條及廢棄電線6條之事實。 5 新北市政府警察局樹林分局搜索扣押筆錄暨扣押物品目錄表、扣押物品收據、贓物認領保管單各1份 佐證全部犯罪事實。 
二、核被告所為，係犯刑法第321條第l項第3款攜帶兇器竊盜罪
    嫌。又被告曾受有前揭犯罪事實欄所載科刑執行情形，有刑案
    資料查註紀錄表1份附卷可稽，其於有期徒刑執行完畢後，5年以
    內故意再犯本件有期徒刑以上之罪，為累犯，請參照大法官會
    議釋字第775號解釋意旨，審酌是否依刑法累犯規定加重其刑
    。至扣案之油壓剪1支、麻布袋4個、手套1雙、美工刀1把、
    手電筒1支及束帶10條，係供犯罪所用且屬被告所有，請依
    刑法第38條第2項之規定宣告沒收。另被告所竊得上揭財物
    為其犯罪所得，已合法發還告訴人李綠清，有贓物認領保管
    單附卷可參，爰不聲請沒收。
三、依刑事訴訟法第251條第1項提起公訴。
　　此　致
臺灣新北地方法院
中　　華　　民　　國　 110　　年　　12　　月　　20　　日
                          檢　察　官  曾 開 源